---
title: "Projektarbeit - Bevölkerung Kanton Zürich"
author: "Blum, Nele und Erhardt, Jann"
format: pdf
editor: visual
toc: true
---

# Einleitung

TBD: eine generelle Einleitung.

## Datensatz

Link auf den Datensatz und kurze Erklärung.

```{r setup, echo = F}
knitr::opts_chunk$set(echo = F)
dat <- data <- read.csv('./data/BEV390OD3903.csv')
```

# Aufgabe 1

## Datentypen

```{r inspect}
library(knitr)
kable(head(head(dat, n = 4)), format = "simple")
```

| Variablen Name      | Daten typ             |
|---------------------|-----------------------|
| **StichtagDatJahr** | Metrisch - Diskret    |
| **AlterVSort**      | Metrisch - Diskret    |
| **AlterVCd**        | Metrisch - Diskret    |
| **AlterVKurz**      | Metrisch - Diskret    |
| **AlterV05Sort**    | Kategoriell - Ordinal |
| **AlterV10Cd**      | Kategoriell - Ordinal |
| **AlterV10Kurz**    | Kategoriell - Ordinal |
| **AlterV20Cd**      | Kategoriell - Ordinal |
| **AlterV20Kurz**    | Kategoriell - Ordinal |
| **SexCd**           | Kategoriell - Nominal |
| **SexLang**         | Kategoriell - Nominal |
| **SexKurz**         | Kategoriell - Nominal |
| **KreisCd**         | Kategoriell - Nominal |
| **KreisLang**       | Kategoriell - Nominal |
| **QuarSort**        | Kategoriell - Nominal |
| **QuarCd**          | Kategoriell - Nominal |
| **QuarLang**        | Kategoriell - Nominal |
| **HerkunftSort**    | Kategoriell - Nominal |
| **HerkunftCd**      | Kategoriell - Nominal |
| **HerkunftLang**    | Kategoriell - Nominal |
| **AnzBestWir**      | Metrisch - Diskret    |

## Vorbereitung

TBD: Kurze vorbereitungsbeschreibung mit snippets

```{r aufgabe-1-vorb}
jug_filtered_data <- data[data$StichtagDatJahr == 2022 & data$AlterV20Kurz == "0-19",]
sen_filtered_data <- data[data$StichtagDatJahr == 2022 & data$AlterVKurz >= 65,]
ges_filtered_data <- data[data$StichtagDatJahr == 2022,]
jug <- c()
sen <- c()
ges <- c()
kreise <- c("Kreis 1", "Kreis 2", "Kreis 3", "Kreis 4", "Kreis 5", "Kreis 6", "Kreis 7", "Kreis 8", "Kreis 9", "Kreis 10", "Kreis 11", "Kreis 12")
for (kreis in kreise) {
  temp <- sum(jug_filtered_data[jug_filtered_data$KreisLang == kreis,]$AnzBestWir)
  jug <- c(jug, temp)
  temp <- sum(sen_filtered_data[sen_filtered_data$KreisLang == kreis,]$AnzBestWir)
  sen <- c(sen, temp)
  temp <- sum(ges_filtered_data[ges_filtered_data$KreisLang == kreis,]$AnzBestWir)
  ges <- c(ges, temp)
}
out_jug <- jug / ges
out_sen <- sen / ges
names(out_sen) <- kreise
names(out_jug) <- kreise
names(jug) <- kreise
names(sen) <- kreise
```

## Darstellung 1

```{r aufgabe-1-dar-1}
barplot(out_jug, las = 2, col = "green4", ylab = "Relative Häufigkeit", main = "Anzahl Minderjähriger in der Stadt Zürich pro Kreis in 2022")
```

TBD: Beschreibung und Notizen zur grafik

## Darstellung 2

```{r aufgabe-1-dar-2}
barplot(out_sen, las = 2, col = "green4", ylab = "Relative Häufigkeit", main = "Anzahl Senioren in der Stadt Zürich pro Kreis in 2022")
```

TBD: Beschreibung und Notizen zur beschreibung

## Kennzahlen

Arithmetisches Mittel: **`r mean(jug)`** Median: **`r median(sen)`**.
